【裁判字號】    97,裁,4509
【裁判日期】    970918
【裁判案由】    退休給與
【裁判全文】
最  高  行  政  法  院  裁  定
                                      97年度裁字第4509號
再 審原 告  甲○○
            乙○○
再 審被 告  基隆市政府
代  表  人  丙○○
上列當事人間退休給與事件，再審原告對於中華民國97年4月10
日本院97年度判字第255號判決，本於行政訴訟法第273條第1項
第1款、第2款、第3款、第5款、第7款、第8款事由提起再審之訴
部分，本院裁定如下：
    主  文
再審之訴駁回。
再審訴訟費用由再審原告負擔。
    理  由
一、按提起再審之訴，應依行政訴訟法第277條第1項第4款之規
    定表明再審理由，此為必須具備之程式。所謂表明再審理由
    ，必須指明確定判決有如何合於行政訴訟法第273條或第274
    條所定再審事由之具體情事，始為相當。倘僅泛言有再審事
    由而無具體情事者，仍難謂已合法表明再審理由，所提再審
    之訴，即屬不合法。
二、本件再審原告主張臺北高等行政法院94年度訴字第01276號
    （下稱原審判決）及本院97年度判字第255號確定判決（下
    稱原確定判決）有行政訴訟法第273條第1項第1款、第2款、
    第3款、第5款、第7款、第8款所定事由，對之提起再審之訴
    部分，其再審意旨略以：再審原告甲○○、乙○○分別於民
    國93年4月26日、93年6月3日提出退休申請，均請領「月退
    休金」，再審被告以退休金預算係依據本人意願所精算而籌
    編，乃函請再審原告「依調查時所登記之退休金支領種類辦
    理」，再審原告於同年6月21日重行提出申請並分別選擇退
    休金種類為兼領1/2之1次退休金與1/2之月退休金、1次退休
    金，再審被告於93年7月2日核定再審原告退休，並自同年8
    月1日生效，再審原告並已於同年7月30日預領退休給與在案
    。嗣基隆市中正國民小學於同年9月29日層轉再審原告甲○
    ○提出變更所擇領兼領1/2之1次退休金與1/2之月退休金種
    類案，及再審原告乙○○提出變更所擇領之1次退休金種類
    案，嗣經再審被告駁回。惟再審被告自承其強迫再審原告按
    原報退休金種類辦理退休，不准再審原告列入等候月退之排
    序名單，原確定判決於此未予闡明，亦漏未審酌，適用法規
    顯有違誤。而其理由之說明有無法在推理上導出判決主文，
    判決理由與主文矛盾，有應闡明事項而未闡明，且有侵害再
    審原告之聽審權，判決組織不合法，且有違反正當法律程序
    、舉證責任、公序良俗、濫用裁量、平等、誠信、比例、信
    賴保護、授權明確等原則，損害上訴人權益等語。經核再審
    原告之上開理由，無非重複其在前訴訟程序之主張而為原確
    定判決論述所不採之事由再予爭執，或就事實審法院證據取
    捨、認定事實之職權行使事項，任意指摘為不當，而對於原
    確定判決究有如何合於行政訴訟法第273條第1項第1款、第2
    款、第3款、第5款、第7款、第8款所定事由，或所適用之法
    規究有如何顯然不合於法律規定，或有如何顯然違背法律、
    司法院解釋或本院判例之具體情事，則未據敘明，依首揭規
    定及說明，其再審之訴自非合法，應予駁回。至於再審原告
    本於行政訴訟法第273條第1項第13款及第14款事由提起再審
    之訴部分，另由本院裁定移送臺北高等行政法院，併此明
    。
三、據上論結，本件再審之訴為不合法。依行政訴訟法第278條
    第1項、第104條、民事訴訟法第95條、第78條、第85條第1
    項前段，裁定如主文。
中    華    民    國    97    年    9     月    18    日
                    最高行政法院第三庭
                        審判長法官  黃  璽  君
                              法官  黃  秋  鴻
                              法官  黃  淑  玲
                              法官  黃  本  仁
                              法官  吳  東  都
以  上  正  本  證  明  與  原  本  無  異
中    華    民    國    97    年    9     月    19    日
                              書記官  彭  秀  玲


司法院資訊處製作；財團法人民間司法改革基金會備份。
